# 请问陈版，国资公司划拨子公司到另一家当年度新成合并

提问人：wangzimo2014 时间：2023-01-06 13:45:59
请问陈版，某国资集团公司划拨持股100%子公司A到另一家当年度新成立的子公司B，即：A公司由子公司变为孙公司，子公司A年初的未分配利润在大合并层面如何衔接，合并附注中原A公司固定资产和无形资产的增减变动在B公司小合并层面和集团公司大合并层面，分别怎么填呢？同时，在B公司合并层面，子公司A比B公司成立的时间早，期初如何处理呢？

回答人：chenyiwei
由于该事项是集团控制范围内的重组，故在集团合并层面应完全消除其影响。例如，在合并附注中不应将资产的内部转移体现为一增一减的 变动。
在B公司合并报表中，因为是按同一控制下合并处理，视同在最早比较期间期初已完成划转，因此划入资产体现在期初余额中，也不会体现为本期的增减变动。